# **Marcelo Leite Junior**

Graduando em Sistemas de Informação (dez/2021)

Proativo desenvolvedor de softwares com 2 anos de experiência no desenvolvimento de serviços para empresas do ramo jurídico e na docência, ensinando programação para estudantes do ensino superior e técnico. Buscando melhorar habilidades técnicas, de gestão e liderança, assim como agregar valor e ganhar experiência em empresas do ramo.

## Experiência

2019-2020 Java Fullstack Developer (free-lancer)

**SHR Associated Lawyers** 

Automatizando serviços e fazendo webscrapping de dados

2018-2020 Programming Teacher (estágio e extensão)

**IFSULDEMINAS - Machado** 

Ensinando Java, Python, Github e Estrutura de Dados

2019 Backend Developer (estágio)

Regional Milk Producers Cooperative of Serrania, MG (CORPLES)

Java, Springboot, MySQL, React e React Native

# Certificações

2019	Selenium with Java – Basics to Advanced + Frameworks

Udemy - 56 horas

2018-2019 GoStack Bootcamp - Node.js / React / React Native

Rocketseat Educational - Baseado em Projeto

2018 TOELF ITP – Test of English as a Foreign Language

ID 109104 - 560 pontos (B2)

2018 Java Programming Masterclass for Software Developers

Udemy – 80 horas

2018 Python 3 COMPLETE – From beginner to Advanced

Udemy - 10 horas

2018 II Technology Security Weekend

Universidade de Tecnologia de Ourinhos, SP (FATEC - SP) - 10 horas

# Educação

### 2018-2021 Bacharelado em Information Systems, IFSULDEMINAS

Previsão de Graduação em Dezembro/2021

8.44 CORA (G.P.A)

Campos favoritos de estudo: Linguagem Técnica de Programação, Estrutura de Dados, Qualidade de Software, Engenharia de Software

**Realizações**: Apresentação Oral de trabalho de Estatística e Tecnologia no 8º Simpósio de Pós Graduação – Inconfidentes, MG; Monitor e Gestor de grupos de estudo em programação durante todo o curso; Participante das olimpíadas de programação ICPC Regionals 2019 e o 10º OLIP;

### Informações Pessoais

### Endereço

10 Coronel Jacinto Street Machado, MG 37750-000 Brazil

#### **Telefone**

+55 35 991006198

#### E-mail

mleitejunior@gmail.com

#### **Github**

github.com/mleitejunior

### Línguas

**Brazilian Portuguese** 

• • •

Native

**English** 

Advanced

Spanish

Elementary

### **Habilidades**

Java / Spring Boot Maven / Selenium

MySQL / Postgres Firebase

Node.js / React React Native

PHP / Apache

HTML5 / CSS3 / JS

••••

Python / C++

**Agile Scrum** 

REST